臺灣桃園地方法院民事判決　九十一年度訴字第七九七號
　　原　　　告　第一商業銀行股份有限公司大湳分行
　　法定代理人　李志綱
　　訴訟代理人　陳冠伶
　　　　　　　　林成柏
　　　　　　　　陳垂彬
　　被　　　告　甲○○
　　被　　　告　吳英慈
右當事人間請求清償債務事件，本院判決如左：
    主      文
被告甲○○應給付原告新台幣捌拾萬元，及自民國九十一年三月十五日起至清償日止
，按年息百分之五計算之利息，及自民國九十一年四月十五日起至清償日止逾期六個
月以內者，按上開利率百分之十，逾期六個月以上者，按上開利率百分之二十計算之
違約金。前項債務於原告就被告甲○○之財產強制執行而無效果時，被告吳英慈應負
履行清償之責。
訴訟費用由被告負擔。
本判決於原告以新台幣貳拾柒萬元供擔保後，得假執行。
    事    實
甲、原告方面：
  一、聲明：除假執行擔保金額外，如主文所示。
  二、陳述：被告甲○○於民國九十一年三月四日邀同被告吳英慈為保證人，於同年
      月十四日向原告借款新台幣（下同）八十萬元，經原告撥款存入被告甲○○設
      立於原告銀行之活期儲蓄存款第00000000000帳戶內，雙方約定於
      一百零一年三月十四日為借款到期日，自借款日起，被告應於每月十四日按月
      平均攤還本息，借款利率按年息百分之五計算，如被告未按期攤還本息時，除
      按約定利率繳納遲延利息外，逾期清償在六個月以內者，按上開利率百分之十
      ，超過六個月者，按上開利率百分之二十計付違約金，而被告對原告所負債務
      ，如有任何一宗不依約履行時，經原告催告後，被告之所有借款視為全部到期
      。詎被告於九十一年三月十四日借得上開款項後，自第一期即九十一年四月十
      四日即分文未償，屢向被告催討，均置之不理，而被告吳英慈為系爭借款之保
      證人，於原告就被告甲○○之財產強制執行無效果時，自應負清償之責，為此
      提起本件訴訟。
  三、證據：提出借據一份、放款戶授信明細查詢單一紙、轉帳支出傳票及轉帳收入
      傳票一份、催告函及掛號郵件回執一份為證。
乙、被告方面：
  一、聲明：駁回原告之訴及其假執行之聲請。
  二、陳述：被告甲○○確實有向原告銀行申請貸款，惟原告銀行撥款入被告帳戶時
      時，未電話通知被告，致錢被他人盜領，被告應無須負清償之責。
    理    由
一、本件原告主張被告甲○○於九十一年三月四日邀同被告吳英慈為保證人，於同年
    月十四日向原告借款八十萬元，經原告撥款存入被告甲○○設立於原告銀行之活
    期儲蓄存款第00000000000帳戶內，雙方約定於一百零一年三月十四
    日為借款到期日，自借款日起，被告應於每月十四日按月平均攤還本息，借款利
    率按年息百分之五計算，如被告未按期攤還本息時，除按約定利率繳納遲延利息
    外，逾期清償在六個月以內者，按上開利率百分之十，超過六個月者，按上開利
    率百分之二十計付違約金，而被告對原告所負債務，如有任何一宗不依約履行時
    ，經原告催告後，被告之所有借款視為全部到期。詎被告於九十一年三月十四日
    借得上開款項後，自第一期即九十一年四月十四日即分文未償，屢向被告催討，
    均置之不理之事實，業據其提出與所述相符之借據一份、放款戶授信明細查詢單
    一紙、轉帳支出傳票及轉帳收入傳票一份、催告函及掛號郵件回執一份為證。被
    告對於曾於上開時日向原告銀行借款八十萬元一節固不爭執，惟以：錢遭他人盜
    領等語置辯。按稱消費借貸者，謂當事人一方移轉金錢或其他代替物之所有權於
    他方，而約定他方以種類、品質，數量相同之物返還之契約，民法第四百七十四
    條第一項定有明文。經查，兩造簽立借貸契約後，原告於九十一年三月十四日放
    款八十萬元進入被告甲○○設立於原告銀行之活期儲蓄存款第00000000
    000帳戶內，依前開法條，兩造間之消費借貸契約業已成立並生效，被告自應
    依約履行還款義務。至於被告所辯錢遭他人盜領云云，被告既未能舉證以實其說
    ；且縱其所述為真，亦屬被告與第三人間之侵權行為法律關係，與兩造間之消費
    借貸契約無涉，被告上開辯詞尚不足採信。從而，原告依據消費借貸及保證之契
    約關係，請求被告甲○○給付八十萬元及自九十一年三月十五日起至清償日止，
    按年息百分之五計算之利息，及自民國九十一年四月十五日起逾期六個月以內者
    ，按上開利率百分之十，逾期六個月以上者，按上開利率百分之二十計算之違約
    金。前項債務於原告就被告甲○○之財產強制執行而無效果時，被告吳英慈應負
    履行清償之責，均為有理由，應予准許。
二、原告陳明願供擔保，請求宣告假執行，核無不合，爰酌定相當擔保金額，予以准
    許。
三、據上論結，原告之訴為有理由，依民事訴訟法第七十八條、第八十五條第一項前
    段、第三百九十條第二項判決如主文。
中　　　華　　　民　　　國　　九十一　　年　　　五　　　月　　二十九　　日
                                        臺灣桃園地方法院民事第一庭
~B法　　　官　邱育佩
右為正本係照原本作成
如對本判決上訴須於判決送達後廿日內向本院提出上訴狀
中　　　華　　　民　　　國　　九十一　　年　　　五　　　月　　三十一　　日
~B法院書記官　羅英梅
